# 新租赁准则折现率如何选择？

提问人：vita_c 时间：2022-04-29 14:41:39
请教陈版，根据新租赁准则，应当采用承租人增量借款利率作为折现率。
1 、企业租赁资产 10 年，但是企业自身只有 1 年期借款。去银行询价 10 年期借款利率，银行要提供融资资金的用途计划等才能报价，所以无法从询价获得。
2 、在人民银行网站，全国银行间同业拆借 5 年以上的LPR是4.6%。公司最近一期短期借款利率也要5.22%。是否可以根据最近 1 年期的上浮比例，直接在 5 年期的基准利率加上去？
3 、公司租赁一项资产 10 年，合同约定的使用日期开始为 4 月，所以在 4 月支付了租赁费。但是此项资产需要安装后使用，由于公司自身原因延误了安装，所以 4 月还未完全安装完毕，也未开始使用。在这种情况下，是否 4 月确认使用权资产及租赁负债。租赁负债-未确认融资费用在 4 月开始摊销计入财务费用。使用权资产待资产可以使用后在剩余年限中进行折旧。
4 、该项租赁资产在使用 2 年后，由于公司原因，预计要移动安装位置，预计还需支付一笔安装费，这笔安装费是否到实际支付的时候再计入使用权资产，进行折旧摊销。

回答人：chenyiwei
1 、实务中一般可以接受“根据最近 1 年期的上浮比例，直接在 5 年期的基准利率加上去”的做法，虽然该方法也并不完全准确。
2 、可以这样理解：“4月确认使用权资产及租赁负债。租赁负债-未确认融资费用在 4 月开始摊销计入财务费用。使用权资产待资产可以使用后在剩余年限中进行折旧”。
3 、建议安装费直接费用化处理。